臺灣臺中地方法院刑事判決　　　　　　　94年度訴字第2040號
公　訴　人　臺灣臺中地方法院檢察署檢察官
被　　　告　乙○○
指定辯護人　義務辯護人陳端輝律師
被　　　告　戊○○
指定辯護人　義務辯護人鄭人傑律師
上列被告等因強盜案件，經檢察官提起公訴（九十四年度偵字第
七五０九號），本院判決如下：
    主    文
乙○○共同意圖為自己不法之所有，攜帶兇器，以強暴至使不能
抗拒，而取他人之物，累犯，處有期徒刑拾年。
戊○○共同意圖為自己不法之所有，攜帶兇器，以強暴至使不能
抗拒，而取他人之物，處有期徒刑捌年。
扣案之電擊棒貳支（編號SMMG07828號及SMMG07829號）、紅色購
物袋壹只、手術用手套肆個、童軍繩壹條及膠帶壹綑均沒收。
    犯罪事實
一、乙○○前於民國八十八年間，曾因竊盜案件，經臺灣高等法
    院臺中分院以八十九年度上易字第一四三五號判決判處有期
    徒刑二年，刑之執行前強制工作三年確定，於八十九年九月
    二十日入泰源技訓所執行強制工作，至九十二年一月十六日
    始因法院裁定免予繼續執行而另入泰源分監執行上開有期徒
    刑，於九十三年四月十二日因縮短刑期假釋付保護管束出監
    ，迄九十三年四月三十日始因縮刑期滿而執行完畢。詎猶不
    知悔改，為與同居女友戊○○共同償還戊○○積欠地下錢莊
    之債務，二人竟共謀尋找不特定銀樓入內佯稱欲購買金飾而
    趁機行竊；俟於九十四年四月二十二日中午，乙○○與戊○○二人行經臺中市○○區○○路二段二二三號丁○○經營之
    「翔民珠寶店」時，見該店無人進出，乃臨時起意，共同意
    圖為自己不法之所有，先至該珠寶店對面之便利商店，購買
    手術用手套四個、童軍繩一條及膠帶一捆等物，預供行竊失
    風時，可將珠寶店老闆綑綁，以利脫逃，而乙○○在購物後
    ，欲從戊○○交付其背負之黑色大皮包中拿錢付款時，見該
    皮包中有戊○○先前購買預備對付地下錢莊討債人員使用之
    客觀上對人之生命、身體、安全構成威脅而具危險性之兇器
    電擊棒二支（各含鋼針一支，編號SMMG07828號及SMMG07829
    號），乃持其中一支電擊棒（查係編號SMMG07828號）藏放
    腰際中，再於同日下午二時許，與戊○○二人一同進入丁○○所經營之「翔民珠寶店」中，向丁○○佯稱欲購買三套金
    飾贈送乙○○及戊○○雙方之母親及亦為人母之戊○○本人
    做為母親節之禮物，丁○○不疑有它，乃依戊○○之指示陸
    續拿出金飾、珠寶供戊○○及乙○○觀賞，期間，戊○○因
    欲觀賞店外櫥窗內飾品，知悉出入該珠寶店均需由丁○○以
    遙控器開啟大門，戊○○惟恐行竊後無法遁逃，遂欲暗示乙○○放棄此次行竊計劃，乃於同日下午二時五十分許，在櫃
    檯下以腳踢乙○○，暗示乙○○離去，惟乙○○見狀以為戊○○已將金飾竊得，但因大門仍需丁○○以遙控器開啟，遂
    迅即持其藏放於腰際間之電擊棒朝丁○○發射，而該電擊棒
    發射出前端之鋼針，正好箝入丁○○之左肩（傷害部分未據
    告訴），丁○○對乙○○突如其來之攻擊感到震懾不已，且
    因鋼針與電擊棒間有一鉛線牽引導電，致其全身發抖，丁○○為阻絕電源，旋即往店內後方之內室躲避，並關上木門將
    該鉛線切斷，乙○○見丁○○逃入內室中，乃緊隨其後，並
    以全身力量撞擊木門，此時乙○○見丁○○在該木門後方，
    因其撞擊之強暴行為已至使丁○○不能抗拒，遂提昇其竊盜
    之犯意變更為強盜之犯意，對緊隨而來之戊○○喊叫：「趕
    快拿東西！趕快拿東西！」等語，戊○○此時亦基於與乙○○共同強盜之犯意聯絡，隨手將丁○○置於工作檯上剛進貨
    之一包金飾（內含金戒指二十二只、金墜子十五件、金鍊三
    條及手鍊三條）攜離，並將黑色大皮包中之紅色購物袋取出
    ，而將強盜得逞之金飾一包裝入，乙○○見戊○○已取得該
    包金飾，遂向丁○○佯稱渠等並不要店內財物，只想要離開
    而已云云，丁○○聽聞後，雖店內警報器已響，然恐留置乙○○、戊○○二人於店中，對身在內室之自己及仍在襁褓中
    四個月大之女兒，易造成生命、身體安全之危害，遂依乙○○之指示走出內室，並按下大門遙控器將大門打開，乙○○
    見大門已被打開，旋即逃出，而戊○○在將該包金飾放入紅
    色購物袋後，見乙○○逃出大門，亦緊隨其後逃出，此時丁○○則將店中預供緊急情況時使用之電擊棒取出，並對逃逸
    在後之戊○○電擊二下，惟戊○○仍逃出大門；丁○○見乙○○與戊○○均逃出店外，遂緊隨其後追趕至巷口，並大叫
    「搶劫」，而聽聞丁○○大叫之路人丙○○及己○○旋即加
    入追捕行列，並與據報趕往現場之員警，共同將乙○○及戊○○二人當場逮捕，且扣得戊○○於逃逸時丟棄路旁包裹該
    包金飾之紅色購物袋一只（其內金飾一包業據丁○○立具領
    回），並在丁○○上開珠寶店內扣得戊○○所有因匆忙離去
    不及攜帶，而內裝有手術用手套四個、童軍繩一條、膠帶一
    綑及電擊棒一支（編號SMMG07829號，含鋼針一支）之黑色
    大皮包一個。
二、案經臺中市警察局第六分局報告臺灣臺中地方法院檢察署檢
    察官偵查起訴。
    理    由
一、訊據被告乙○○、被告戊○○二人固均坦承攜帶手術用手套
    四個、童軍繩一條、膠帶一綑及電擊棒二支等物，於九十四
    年四月二十二日下午二時許，至被害人丁○○上開珠寶店內
    ，以向被害人丁○○佯稱欲選購金飾為由，藉機欲竊取店內
    金飾，再持之變賣清償被告戊○○積欠地下錢莊之債務，然
    被告乙○○因誤以為被告戊○○已竊盜得手，始持藏放腰際
    之電擊棒朝被害人丁○○發射等情不諱，惟均矢口否認有何
    強盜犯行，被告乙○○辯稱：伊係誤以為戊○○已經竊盜得
    手，才持電擊棒朝老闆丁○○發射，而伊等目的只是要丁○○將大門打開，並無強盜其店內財物之意思，且丁○○雖有
    向伊表示「店內的東西隨便你們拿」，但伊當時只想要趕快
    離開，而伊在丁○○將大門打開後，便迅速奪門而出，並未
    叫戊○○拿取店內的財物，也不知道戊○○有無從店內拿走
    任何財物云云；被告戊○○則辯稱：伊雖有試戴金戒指，但
    並未行竊，伊原想趁機偷金戒指，但因發現大門被反鎖不能
    出去，於是就踢乙○○的腳，而乙○○以為伊已經竊盜得手
    ，因為要丁○○開門，才拿出電擊棒對丁○○發射，而丁○○遭電擊後，並未癱瘓，而是往內室跑，乙○○便跟丁○○
    進入櫃檯內，乙○○是向丁○○請求開門，但丁○○表示：
    「你們不要傷害我，東西隨便你們拿。」，而乙○○有向丁○○表示：「東西我們不要，我們只是想要離開而已。」，
    後來丁○○就將大門打開，乙○○就奪門而出，伊則是由另
    一個走道要出去時，看到桌子上有一包金飾，想到要還地下
    錢莊的錢，於是就順手將那包金飾帶走，伊要走的時候，丁○○就站在門口，並拿電擊棒電伊，伊被電了二次，原想向
    丁○○解釋，但因遭電擊而嚇到，於是拿了那包金飾就走了
    ，後來伊愈想愈不對，因事情發展的情況與伊原先構想的不
    一樣，而已經是搶劫了，所以伊就將那包金飾丟在路旁，逃
    逸而去云云。經查：
（一）按刑事訴訟法第一百五十六條第一項規定「被告之自白，
      非出於強暴、脅迫、利誘、詐欺、違法羈押或其他不正之
      方法，且與事實相符者，得為證據。」，則被告在警詢之
      自白如係出於自由意思而非不正之方法，且其自白之陳述
      與事實相符者，始得為證據。查本件被告乙○○及被告戊○○雖於警詢及偵查中均供承被告戊○○有於試戴一枚戒
      指後，趁老闆不注意時偷該枚戒指等語，惟被告乙○○及
      被告戊○○於本院審理時則均否認被告戊○○有於試戴過
      程中竊取一枚金戒指；依證人即被害人丁○○於本院審理
      時證述：在被告二人購買金飾的過程中，伊並無發現有枚
      金戒指被偷，伊是到警察局製作筆錄時，警察告訴伊，伊
      才知道有這回事的等語（詳本院九十四年十月七日審判筆
      錄第十三頁第十行），及證人丁○○確認伊遭搶之該包金
      飾中之所有金飾均詳如贓物認領保管單上所載之金飾等情
      以觀，顯無其他積極證據足以認定被告戊○○確有於佯稱
      購買而觀賞金飾珠寶之過程中行竊一枚戒指之竊盜犯行，
      是以被告二人於警詢中所為此部分之自白，因核與事實不
      相符，此部分警詢筆錄應認無證據能力；至被告二人其餘
      警詢筆錄之記載，因係出於自由意思而非不正之方法，此
      據被告二人於本院審理時供述渠等於警詢中之陳述，除竊
      取一枚金戒指之陳述不實在外，其餘於警詢中之供述均實
      在等語明確（詳本院九十四年十月七日審判筆錄第十三頁
      ），復核與事實相符，應認有證據能力，合先敘明。
（二）上開犯罪事實，業據被害人丁○○於警詢中指述：於九十
      四年四月二十二日下午二時五十分許，「翔民珠寶店」有
      一男一女進入銀樓內，聲稱要購買金飾品，伊便從珠寶櫃
      內拿出金飾品給歹徒看，此時男歹徒乙○○，突然從腰際
      掏出電擊棒向伊射擊，伊感覺全身麻痺便要掙脫並往內部
      躲避，並進入內部關上門啟動警鈴，此時男歹徒大聲叫女
      歹徒戊○○快點拿東西，快點拿東西，且喝令叫伊把大門
      打開，然後將伊放置於珠寶櫃之珠寶、金飾搶走後奪門而
      出。歹徒奪門而出後，伊立即拿出電擊棒從後方追捕歹徒
      ，警方此時也趕至現場，追至漢口路二二五巷時，又有兩
      名熱心民眾丙○○及己○○參與追捕，丙○○與警方追至
      漢成街與漢成一街口處將男歹徒乙○○逮獲，己○○與警
      方追至漢成街四號前，將女歹徒戊○○逮捕，伊也於當場
      確認歹徒。歹徒有用發射型電擊棒射中伊左肩膀，電擊棒
      的射擊勾還插入伊的衣服，因為倒勾無法拔出，伊的左肩
      膀有刺傷及紅腫挫傷。歹徒共搶走伊金戒二十二只、金墜
      子十五件、手鍊三條、金鍊三條，共價值十五萬元左右等
      語綦詳（詳偵查卷第二十六頁至第二十八頁）；且於九十
      四年十月七日本院審理時亦到庭結證稱：被告二人於九十
      四年四月二十二日下午二時許，一同進入伊所經營之「翔
      民珠寶店」內，說要買母親節的東西送媽媽，約看了一個
      多小時後，趁伊拿東西不注意時，由乙○○拿電擊棒朝伊
      發射，電擊棒有一根類似彈出的針刺入伊左肩，因針有倒
      勾，且傳電，伊就一直發抖，那時乙○○的表情很猙獰，
      伊那時想到趕快離開跑到裡面，看是否就不會被電擊到，
      但是因為電擊棒有一根鉛線一直傳導電波，所以伊還是一
      直被電擊著，於是伊便進入後方的內室，並且用力把無上
      鎖裝置的木門關上，而那根鉛線就斷掉了。乙○○這時就
      衝入珠寶櫃內並大力衝撞木門，大概撞了三次木門，伊因
      當時有按下警報器，如果不是警報器響，伊想當時應該擋
      不住乙○○的撞擊。而警報器響後，乙○○就叫戊○○趕
      快拿東西、趕快拿東西。當他們東西拿到後，就嚇令伊將
      大門打開，於是伊迫不得已為保障伊及伊四個月大女兒之
      安全，才將大門遙控鈕按下，開門讓他們出去，乙○○第
      一個衝出去，戊○○第二個出去，當時伊已經不會再抖了
      ，所以伊在開門後隨即拿電擊棒追趕他們，看是不是可以
      延緩他們逃掉。當他們衝出去時，伊並不知道店內有東西
      不見，因為櫃檯上的珠寶都還在，而伊因門沒有關，怕店
      內東西會再被第三者侵入拿取，所以伊在巷口喊搶劫，後
      來有一名婦人過來告訴伊說，有一包東西是那名女歹徒丟
      棄的，他們也不敢去看是何東西，所以要伊去看看，伊當
      時才知道他們有從店內搶走一包金飾。而被搶的這包金飾
      是伊剛進貨進來，放在櫃檯後方的工作檯上準備標價、稱
      重以便出售。如果他們沒有進到櫃檯內，絕對拿不到那包
      金飾，而那包金飾的內容物都記載在認領保管單上等語明
      確（詳本院九十四年十月七日審判筆錄第四頁至第十一頁
      ），核與被告戊○○於同日本院審理時供述：因伊曾經被
      地下錢莊的三個人綁到車上一次，所以很害怕，才會去買
      電擊棒。而伊買扣案的手套、膠帶、童軍繩是想如果被銀
      樓老闆發現的話，這些東西可能會派上用場，以便脫身，
      如童軍繩可以將老闆綑綁起來，再請老闆開門，膠帶則可
      以防止老闆大叫。案發當時，伊因知道門已經上鎖，需要
      張老闆才能開門，所以伊本來是想要偷拿戒指的，但是後
      來發現大門是由老闆控制的，所以伊踢乙○○兩腳的意思
      是放棄，我們走人，但是乙○○拿出電擊棒電擊老闆，伊
      自己也嚇一跳，乙○○有說「趕快去拿東西」，但是伊想
      我們又沒有商量好要拿什麼東西。因為那時張老闆和乙○○一直在談什麼東西，所以伊看到櫃檯上有一包東西，就
      順手拿走放入伊的購物袋。後來伊要逃出大門的時候，張
      老闆電擊了伊一次，伊就趕快往外跑，後來伊又被電擊了
      一次，伊看到手裡拿的那包東西，心想為何要拿這包東西
      ，伊自己也不知道為何要拿這包東西，所以在伊出大門後
      ，伊就很快的把那包東西丟掉等語相符（詳本院九十四年
      十月七日審判筆錄第四頁至第十四頁至第十六頁），復核
      與本院於九十四年九月十三日當庭勘驗翻拷自案發當時「
      翔民珠寶店」內裝設之監視器錄影帶部分過程之光碟內容
      （勘驗結果詳下列（三）所示）大致相符。是被害人丁○○及被告戊○○既均對被告乙○○有於案發現場呼喊：「
      趕快拿東西！趕快拿東西！」等語均證述及供述一致，則
      被告乙○○空言否認伊有叫被告戊○○拿取店內財物一節
      ，即無足採信。
（三）本院於九十四年九月十三日當庭勘驗翻拷自案發當時「翔
      民珠寶店」內裝設之監視器錄影帶部分過程之光碟，其內
      容如下：
      一、監視器錄影帶之起迄時間：
      (一)起於05/04/22，14：38：00（九十四年四月二十二日十
        四時三十八分零秒）
      (二)迄於05/04/22，14：53：21（九十四年四月二十二日十
        四時五十三分二十一秒）
      二、監視器錄影帶內容：
      (一)商店門口兩側均有擺放飾品展示之透明櫥窗，商店內部
        櫃檯（矮式）略呈馬蹄形，蹄口朝向門口，進門右邊為
        貼牆整面式展示櫃，蹄頂左邊處有一約與人同高旋轉式
        櫃檯。
      (二)九十四年四月二十二日十四時三十八分零秒，被告戊○○坐在入門靠左櫃檯前，被告乙○○站立在被告戊○○
        右後方，被告戊○○與被害人隔著櫃檯，佯稱挑選飾品
        。被告乙○○或摸頭，或看手錶，不時四處張望。
      (三)九十四年四月二十二日十四時五十二分三十一秒（05/0
        4/ 22，14：52：31），被告乙○○突然由身上拿出一
        隻電擊棒指向被害人並發射電擊，被害人見狀即離座轉
        身跑經旋轉式櫥櫃而往商店裡面躲避，被告乙○○及戊○○並無準備離去之動作，且被告乙○○仍手持電擊棒
        沿線追趕被害人。被告戊○○並未走向大門作開門的動
        作，而係在原處待立數秒鐘後，亦隨同被告乙○○追趕
        被害人的方向跑去。
      (四)九十四年四月二十二日十四時五十二分五十秒（05/04/
        22，14：52：50），被告乙○○被告戊○○及被害人均
        在畫面中消失。
      (五)九十四年四月二十二日十四時五十二分五十六秒，被告
        戊○○手上持有不明物品由商店後方跑出，繞經貼牆展
        示櫃回到原來位置，背對門口由黑色大皮包內拿出紅色
        購物袋並將該不明物品放入該紅色購物袋，黑色大皮包
        則遺留在商店現場。被告乙○○手拿電擊棒繼續恐嚇威
        脅被害人以拖延時間，並經由旋轉式櫥櫃回到原來位置
        ，疑似催促被告戊○○動作要快，隨即被告乙○○奪門
        而出。被害人由商店後方經由旋轉式櫥櫃追趕被告乙○○，九十四年四月二十二日十四時五十三分十四秒（05
        /04/22，14：53：14）被害人從櫃檯某處拿出其所有之
        電擊棒，追至門口時，被告戊○○正欲奪門而出，被害
        人以其所有之電擊棒擊向被告戊○○，被告戊○○加速
        逃離門口，被害人手持電擊棒繼續追出門口。
（四）按強盜罪之強暴、脅迫，以所施用威嚇之程度，客觀上足
      以壓抑被害人之意思，至使不能抗拒為已足。至施用之威
      嚇手段，客觀上是否足以壓抑被害人之意思自由，應依一
      般人在同一情況下，其意思自由是否因此受壓制為斷，不
      以被害人之主觀意思為準，最高法院八十七年度臺上字第
      三七０五號著有判決。對於被告乙○○執扣案已發射出鋼
      針之電擊棒朝被害人丁○○之左肩發射後，並緊追被害人
      丁○○之後，用力衝撞躲藏內室木門後方之被害人丁○○
      ，並喝令被告戊○○拿取店內財物之情，該電擊棒本身，
      既足以使人產生畏懼，顯然足供為行兇之器具使用，持以
      攻擊他人之身體，自具有相當程度之危險性，再以被告乙○○之壯碩體格，相較於被害人丁○○之一般體型，倘雙
      方發生拉扯之情況，更易致生傷亡之危險結果，一般智識
      水平之人身處此種情境，當已足以感受其自身生命、身體
      、安全所可能遭受之危險，因此，對於被告乙○○持電擊
      棒並衝撞木門之強暴行為，於客觀上顯業已達到使一般人
      在身體及心理上均處於不能抗拒之狀態，縱使，事後被害
      人丁○○在開啟大門後旋即持店內預供緊急情況時使用之
      電擊棒，對逃逸在後之被告戊○○電擊二下，亦無礙於被
      告乙○○及被告戊○○共同強盜犯行之成立。況且，被告
      戊○○係利用被告乙○○衝撞內室木門，而致躲藏內室木
      門後方之被害人丁○○，不及抗拒之際，強取被害人丁○○置於工作檯上剛進貨之金飾一包，更已符合於強盜罪之
      構成要件，是以，被告乙○○與被告戊○○共同攜帶兇器
      強盜被害人丁○○財物之犯行，應堪認定。再按強盜與竊
      盜，僅係取得財物之手段不同，而於圖為不法所有，以非
      法方法取得他人財物之點，兩者並無差異（最高法院二十
      四年上字第四六七三號判例意旨參照）。行為人於中途變
      更其竊盜手段為強取，其圖為不法所有取得他人財物之犯
      意，仍相一貫，應僅成立強盜罪，其竊盜時之行為，即其
      強盜行為之一部，不得再以竊盜罪論處（司法院廳刑一
      字第七五六八號函）。被告乙○○與被告戊○○進入被害
      人丁○○所經營之「翔民珠寶店」之初，雖係為趁被害人
      丁○○不知之際，由被告戊○○竊取試戴之金飾珠寶，原
      應該當於竊盜罪之犯罪構成要件，然被告乙○○及被告戊○○嗣後於被告乙○○電擊被害人丁○○，並趁被害人丁○○位於內室木門後方，為抵擋被告乙○○之衝撞而不能
      抗拒之際，由被告乙○○指示被告戊○○拿取店內財物之
      過程，顯係由被告乙○○持電擊棒並以衝撞木門之方式，
      對被害人丁○○施以強暴手段，至使被害人丁○○不能抗
      拒，而便利被告戊○○遂行搜刮店內財物之行為，顯見被
      告乙○○及被告戊○○業已將其等竊盜之犯意變更為強盜
      之犯意，又前階段竊盜之意圖，業已涵攝於後階段之強盜
      行為內予以統一評價，因此，被告乙○○及被告戊○○應
      係成立攜帶兇器強盜罪。
（五）綜上所述，被告乙○○與被告戊○○共同攜帶客觀上對人
      之生命、身體、安全構成威脅而具危險性之兇器電擊棒二
      支，由被告乙○○朝被害人丁○○發射，並以衝撞內室木
      門之強暴手段，至使被害人丁○○不能抗拒，而由被告戊○○強取被害人丁○○所有之該包金飾等情，應堪認定。
      被告二人辯稱無強盜之意圖及犯行云云，顯均係事後卸責
      之詞，要難採信為真實。此外，復有被害人丁○○立具之
      贓物認領保管單一紙、翻拷自案發現場監視器錄影帶部分
      過程之光碟一片、擷取自該光碟之照片數幀在卷可稽，且
      有被告戊○○所有供犯罪使用之電擊棒二支及預備供犯罪
      使用之手術用手套四個、童軍繩一條及膠帶一綑扣案足資
      佐證，本件事證已臻明確，被告二人強盜犯行，均堪認定
      。
（六）另被告戊○○雖提出診斷內容為「衝動控制障礙、暴食症
      」之行政院國軍退除役官兵輔導委員會臺中榮民總醫院出
      具之診斷證明書一紙、診斷內容為「子宮肌瘤」之新逢甲
      婦產科診所出具之診斷證明書一紙、病名為「左手腕撕裂
      傷」之新文心診所出具之診斷證明書一紙、重大傷病免自
      行部份負擔證明卡影本一紙及未完全清償貨款之領取證、
      估價單或收據影本共計六紙，並請求本院函請草屯療養院
      鑑定被告戊○○，欲證明被告戊○○因長期患有憂鬱症，
      故於行為當時係處於精神耗弱之狀態，然按刑法上所謂精
　    神耗弱，係指行為時之精神，對於外界事物之判斷能力，
      較普通人之普通程度，顯然減退者而言（最高法院四十八
      年度臺上字第一四八六號判例參照）。查被告戊○○於案
      發當時，對於其與被告乙○○共同進入「翔民珠寶店」，
      原係為竊取金飾珠寶，後因被告乙○○對被害人丁○○施
      以強暴手段，嚇令其趕快拿東西，其亦依被告乙○○之指
      示拿取被害人丁○○置於工作檯上剛進貨之金飾一包，並
      以隨身攜帶之購物袋包裹後，俟被害人丁○○將店內大門
      開啟時，旋即奪門而出，尚能清楚知悉，復自承伊當時已
      驚覺事情之發展與伊原先之構想不同，已然相當於搶劫，
      而於行為當時知悉自己之行為不應該，並意欲與被害人丁○○解釋，此等被告戊○○於案發當時之意識狀態，均業
      據被告戊○○於本院審理時自承在卷，且由翻拷自案發當
      時「翔民珠寶店」內裝設之監視器錄影帶部分過程之光碟
      內容觀之，被告戊○○於案發當時之行動舉止並無異常，
      且神態自若，足見被告戊○○於為本件犯行之時，對於外
      界事物仍具有判斷能力，相較於普通人之平均程度並無顯
      然減退之情形，按諸上開說明，即與刑法第十九條所稱精
      神耗弱之情形有間，且與心神喪失無涉，故本院認無送請
      鑑定被告戊○○案發當時精神狀態之必要，附此敘明。
二、按刑法第三百二十一條第一項第三款之攜帶兇器竊盜罪，係
    以行為人攜帶兇器竊盜為其加重條件，此所謂兇器，其種類
    並無限制，凡客觀上足對人之生命、身體、安全構成威脅，
    具有危險性之兇器均屬之，且祇須行竊時攜帶此種具有危險
    性之兇器為已足，並不以攜帶之初有行兇之意圖為必要（最
    高法院七十九年度臺上字第五二五三號判例要旨可供參照）
    。查扣案之二支電擊棒係金屬材質，質地堅硬，且前端有鋼
    針可供射出，客觀上足以對人之生命、身體、安全構成威脅
    ，自屬具有危險性之兇器，洵無疑義。查被告乙○○及被告
    戊○○於犯案當時攜帶該二支電擊棒進入「翔民珠寶店」內
    ，且由被告乙○○持其中一支電擊棒朝被害人丁○○發射，
    事後亦在被害人丁○○左肩上造成傷害，業據證人即被害人
    丁○○於本院審理時證述綦詳，而具一般體型之人，在已遭
    電擊棒攻擊後，站立木門後方再遭體型壯碩之被告乙○○之
    撞擊等情況下，必然因畏懼而產生不敢反抗之舉動，因此，
    被告乙○○及被告戊○○當場基於共同強盜他人財物之犯意
    聯絡，執持客觀上足以對人之生命、身體、安全構成威脅，
    具有危險性，堪供為兇器使用之電擊棒，再以對站立內室木
    門後之被害人丁○○，以衝撞木門之強暴手段，至使被害人
    丁○○不能抗拒，而由被告戊○○取得被害人丁○○所有之
    財物，核渠等所為，係犯刑法第三百三十條第一項之攜帶兇
    器強盜罪。起訴書原記載被告二人係犯刑法第三百二十八條
    第一項之強盜罪嫌，惟業經公訴蒞庭檢察官於本院行準備程
    序時更正起訴法條為刑法第三百三十條之加重強盜罪嫌，而
    本院認定之犯罪事實雖與起訴書所載之犯罪事實稍有出入，
    惟其基本社會事實同一，且起訴法條亦經檢察官予以更正，
    故無變更起訴法條問題，併此敘明。又被告乙○○與被告戊○○就前開攜帶兇器強盜犯行間，顯有共同之犯意聯絡及行
    為分擔，為共同正犯。再被告乙○○前於八十八年間，曾因
    竊盜案件，經臺灣高等法院臺中分院以八十九年度上易字第
    一四三五號判決判處有期徒刑二年，刑之執行前強制工作三
    年確定，於八十九年九月二十日入泰源技訓所執行強制工作
    ，至九十二年一月十六日始因法院裁定免予繼續執行而另入
    泰源分監執行上開有期徒刑，於九十三年四月十二日因縮短
    刑期假釋付保護管束出監，迄九十三年四月三十日始因縮刑
    期滿而執行完畢，有被告乙○○之臺灣高等法院被告全國前
    案紀錄表及臺灣臺中地方法院檢察署刑案資料查註紀錄表各
    一份在卷足參，其於五年以內再犯本件有期徒刑以上之罪，
    為累犯，應依刑法第四十七條規定加重其刑。爰審酌被告二
    人均年輕力壯，不思循正途，獲取生活所需，竟圖以強盜之
    方式貪圖不法利益，其等犯罪動機已然可議，又於犯案當時
    攜帶可供兇器使用之電擊棒而為強暴之行為，造成被害人心
    理之恐懼及財產之損害，嚴重危害社會治安，敗壞善良風氣
    ，而被告二人犯罪後，仍不知悔悟，猶飾詞狡辯，矢口否認
    強盜犯行，未見悔意，犯後態度不佳等一切情狀，分別依檢
    察官之具體求刑，量處如主文所示之刑，以示懲儆。
三、扣案之手術用手套四個、童軍繩一條、膠帶一綑、電擊棒二
    支（即編號SMMG07828號及SMMG07829號，其中編號SMMG0782
    9 號，尚含鋼針一支）及紅色購物袋一只，均係被告戊○○
    所有，分別供犯罪預備之物或供犯罪所用之物，業據被告戊○○供述在卷，爰依刑法第三十八條第一項第二款併予宣告
    沒收。另扣案之黑色大皮包一個及口罩一個，雖亦係被告戊○○所有，然非供本件犯罪所用或供犯罪預備之物，且均非
    屬違禁物品，爰不併予宣告沒收，附此敘明。
據上論斷，應依刑事訴訟法第二百九十九條第一項前段，刑法第
二十八條、第三百三十條第一項、第四十七條、第三十八條第一
項第二款，判決如主文。
本案經檢察官甲○○到庭執行職務。
中    華    民    國    94    年    10    月    21    日
                  刑事第十三庭  審判長　法  官  陳慧珊
                                        法　官　黃裕仁
                                        法　官  許月馨
上正本證明與原本無異。
如不服本判決，應於送達後十日內向本院提出上訴狀（須附繕本
），上訴於臺灣高等法院臺中分院。
　　　　　　　　　　　　　　　　　　　　書記官　詹東益
中    華    民    國    94    年    10    月    21    日
附錄論罪科刑法條
刑法第三百三十條：
犯強盜罪而有第三百二十一條第一項各款情形之一者，處七年以
上有期徒刑。前項之未遂犯罰之。
刑法第三百二十一條：
犯竊盜罪而有左列情形之一者，處六月以上、五年以下有期徒刑
：
  一、於夜間侵入住宅或有人居住之建築物、船艦或隱匿其內而
      犯之者。
  二、毀越門扇、牆垣或其他安全設備而犯之者。
  三、攜帶兇器而犯之者。
  四、結夥三人以上而犯之者。
  五、乘火災、水災或其他災害之際而犯之者。
  六、在車站或埠頭而犯之者。
前項之未遂犯罰之。
